【裁判字號】    99,訴,2342
【裁判日期】    991216
【裁判案由】    偽造文書等
【裁判全文】
臺灣臺中地方法院刑事判決              99年度訴字第2342號
公  訴  人  臺灣臺中地方法院檢察署檢察官
被      告  陳根旺
上列被告因偽造文書等案件，經檢察官提起公訴（99年度偵緝字
第1426號），被告於準備程序中就被訴事實為有罪之陳述，經告
以簡式審判之旨，並聽取意見後，本院合議庭裁定由受命法官獨
任進行簡式審判程序，判決如下：
    主    文
陳根旺犯行使偽造私文書罪，累犯，計兩次，各處有期徒刑參月
，如易科罰金，均以新臺幣壹仟元折算壹日。偽造之「李祥瑀」
簽名壹枚，沒收。又幫助意圖為自己不法之所有，以詐術使人將
本人之物交付，累犯，處有期徒刑參月，如易科罰金，以新臺幣
壹仟元折算壹日。有期徒刑部分應執行有期徒刑柒月，如易科罰
金，以新臺幣壹仟元折算壹日。
    犯罪事實
一、陳根旺前於民國94年間，因偽造有價證券等案件，經法院判
    處有期徒刑3年6月，甫於97年8月1日執行完畢。詎仍不知警
    惕，復為下列犯罪行為：(1)陳根旺與李祥瑀係服刑時之獄友
    ，竟仍基於偽造文書之犯意，利用幫助李祥瑀申辦貸款及信
    用卡之機會，於98年3月21日前某日，在不詳處所，向李祥
    瑀取得身分證、健保卡等資料後，於98年3月21日，在遠傳
    電信股份有限公司（下簡稱遠傳電信）桃園縣「信宇通訊專
    賣店」、臺灣大哥大股份有限公司（下簡稱台灣大哥大）平
    鎮延平特約服務中心，偽造李祥瑀之簽名2枚，而作成不實
    之通訊服務申請書、客戶資料，向上開電信業者申辦0000
    -000000號及0000-000000號行動電話門號。(2)陳根旺能預見
    將行動電話門號SIM卡提供予姓名年籍不詳之人使用，可能
    幫助不詳之犯罪集團掩飾詐欺罪所得財物或財產上之利益，
    竟另基於幫助詐欺之犯意，將向上開電信業者申辦之0000-0
    00000號及0000-000000號行動電話門號之SIM卡於不詳時間
    、地點，交由詐欺集團使用。嗣該詐欺集團所屬成員基於意
    圖為自己不法所有之犯意聯絡，分別於附表所述之時、地，
    以附表所述之方式與羅明堂等人取得聯繫，復留下李祥瑀之
    上開電話門號做為聯絡方式，以附表所列之理由取得羅明堂
    等人銀行或郵局帳號之存摺、金融卡（含密碼），詐欺集團
    成員得手郵局或銀行之存摺、金融卡（含密碼）後，將之用
    以遂行詐欺取財之犯行。嗣經李祥瑀、羅明堂等人到案說明
    ，始為警循線查知上情。
二、案經南投縣政府警察局竹山分局、臺中市警察局第二分局報
    請台灣台中地方法院檢察署檢察官偵查起訴。
理    由
一、本件被告陳根旺所犯係死刑、無期徒刑、最輕本刑為三年以
    上有期徒刑以外之罪，其於準備程序中就被訴事實為有罪之
    陳述，經告知簡式審判程序之旨，並聽取公訴人及被告之意
    見後，本院合議庭認為適宜而裁定由受命法官獨任進行簡式
    審判程序，先予說明。
二、上揭犯罪事實，業據被告陳根旺於本院審理時坦承不諱，並
    有證人即被害人李祥瑀偵查中之指證、證人即被害人羅明堂
    、邱淑微、楊聖輝偵查中之證述、詐欺集團所刊登之徵人廣
    告影本、李祥瑀名下之0000-000000、0000-000000號電話號
    碼之預付卡申請書、客戶資料卡、通聯調閱查詢單等，足徵
    被告之自白與事實相符，本件事證明確，被告犯行已堪認定
    。
三、核被告所為，係犯兩次刑法第216條、第210條之行使偽造私
    文書罪，及同法第30條第1項前段、第339條第1項之幫助詐
    欺取財罪。被告偽造「李祥瑀」之署名乃係偽造私文書之階
    段行為，而其偽造私文書之低度行為為行使偽造私文書之高
    度行為所吸收，均不另論罪，依行使偽造私文書罪論處。另
    被告所犯兩次之行使偽造私文書罪與詐欺取財數罪間，犯意
    各別，罪名有異，應予分論併罰。被告前於民國94年間，因
    偽造有價證券等案件，經法院判處有期徒刑3年6月，甫於97
    年8月1日執行完畢，有台灣高等法院被告前案紀錄表可參，
    其於有期徒刑之執行完畢後，5年內故意再犯本件有期徒刑
    以上之罪，為累犯，應依刑法第47條第1項規定加重其刑。
    爰審酌被告正值壯年，不思以正當方式賺取金錢，為貪圖不
    法利益，竟行使偽造私文書、幫助詐欺集團詐騙被害人，並
    損及偵查追訴犯罪之正確性，惡性均非輕，惟念其犯後終能
    坦承犯行，見有悔意，及所生之危害程度輕重等一切情狀，
    分別量處如主文所示之刑，並定其應執行之刑，以資懲儆。
四、如犯罪事實欄一、(1)所列之台灣大哥大預付卡申請書（未扣
    押）上之偽簽「李祥瑀」署押，應依刑法第219條宣告沒收
    。至於上開遠傳電信電話號碼之客戶資料卡部分，遠傳電信
    股份有限公司於98年10月13日以遠傳（企營）字第09810908
    737號來函表示，其正本已經遺失，爰不另聲請宣告沒收，
    併此敘明。
據上論斷，應依刑事訴訟法第273條之1第1項、第299條第1項前
段，刑法第216條、第210條、第310條之2、第454條第1項、刑法
第210條、第216條、第219條、第339條第1項、第30條第1項前段
、第2項、第47條第1項、第51條第5款、第41條第1項前段、刑法
施行法第1條之1，判決如主文。
中    華    民    國    99    年    12    月    16    日
                    刑事第六庭  法  官  郭德進
上正本證明與原本無異。
如不服本判決，應於判決送達後10日內向本院提出上訴狀（應附
繕本），上訴於臺灣高等法院臺中分院。
                                書記官  陳惠玲
中    華    民    國    99    年    12    月    16    日
【附錄本案論罪科刑法條】
刑法第210條：
偽造、變造私文書，足以生損害於公眾或他人者，處 5 年以下有
期徒刑。
刑法第216條：
行使第 210 條至第 215 條之文書者，依偽造、變造文書或登載
不實事項或使登載不實事項之規定處斷。
刑法第339條第1項：
意圖為自己或第三人不法之所有，以詐術使人將本人或第三人之
物交付者，處5 年以下有期徒刑、拘役或科或併科1 千元以下罰
金。
附表：
┌─┬───┬──┬─────┬──────┬────┐
│編│被害人│聯絡│ 聯絡理由 │交付帳戶時間│聯絡方式│
│號│      │時間│          │、地點      │        │
├─┼───┼──┼─────┼──────┼────┤
│1 │羅明堂│98年│詐欺集團成│羅明堂於98  │被告之  │
│  │      │3月 │員於自由時│年3月27日下 │0000-000│
│  │      │27日│報求職版刊│午1時許，在 │035號電 │
│  │      │早上│登「威力遊│高雄市三民區│話號碼。│
│  │      │某時│戲廣場，3 │陽明國中前，│        │
│  │      │。  │名會計，數│交付其中華郵│        │
│  │      │    │名外場人員│政股份有限公│        │
│  │      │    │，1名業務 │司二苓郵局帳│        │
│  │      │    │助理，薪＋│號：00000000│        │
│  │      │    │獎金36000 │13號帳戶之存│        │
│  │      │    │以上，0920│摺、金融卡、│        │
│  │      │    │775035」廣│密碼。      │        │
│  │      │    │告。      │            │        │
├─┼───┼──┼─────┼──────┼────┤
│2 │邱淑微│98年│同上。    │邱淑微於98年│被告之  │
│  │      │3月 │          │3月27日13時 │0000-000│
│  │      │27日│          │30分許，在臺│035號電 │
│  │      │13時│          │中市○○○路│話號碼。│
│  │      │30分│          │國立臺中美術│        │
│  │      │。  │          │館前，交付其│        │
│  │      │    │          │臺灣銀行豐原│        │
│  │      │    │          │分行帳號：03│        │
│  │      │    │          │000000000號 │        │
│  │      │    │          │帳戶之存摺、│        │
│  │      │    │          │印章、金融卡│        │
│  │      │    │          │密碼。      │        │
├─┼───┼──┼─────┼──────┼────┤
│3 │楊聖輝│98年│詐欺集團在│楊聖輝於98年│被告之  │
│  │      │4月7│報紙分類刊│4月7或8日9、│0000-000│
│  │      │或8 │登租用金融│10時許，在基│934號電 │
│  │      │日。│帳戶之廣告│隆市○○路「│話號碼。│
│  │      │    │。        │全家便利超商│        │
│  │      │    │          │」門口，交付│        │
│  │      │    │          │其之彰化商業│        │
│  │      │    │          │銀行基隆分行│        │
│  │      │    │          │帳號：594951│        │
│  │      │    │          │00000000號帳│        │
│  │      │    │          │戶之提款卡及│        │
│  │      │    │          │密碼。      │        │
└─┴───┴──┴─────┴──────┴────┘

司法院資訊處製作；財團法人民間司法改革基金會備份。
